臺灣臺中地方法院刑事判決　　　　 96年度中交簡上字第910號
上　訴　人　臺灣臺中地方法院檢察署檢察官
被　　　告　甲○○
上列上訴人因被告業務過失傷害案件，不服本院臺中簡易庭中華
民國96年8月27日96年度中交簡字第 1483號第一審刑事簡易判決
（聲請簡易判決處刑案號：96年度偵字第9144號）提起上訴，本
院管轄之第二審合議庭判決如下：
    主    文
上訴駁回。
    犯罪事實及理由
一、本案經本院審理結果，認第一審以被告甲○○犯刑法第二百
    八十四條第二項前段之業務過失傷害罪，判處有期徒刑三月
    ，如易科罰金，以新臺幣（下同）一千元折算一日，並依中
    華民國九十六年罪犯減刑條例第二條第一項第三款之規定，
    減為有期徒刑一月又十五日，如易科罰金，以一千元折算一
    日，其認事用法均無不合，量刑亦屬妥適，應予維持，並引
    用第一審刑事簡易判決及檢察官聲請簡易判決處刑書記載之
    事實、證據及理由（如附件）。
二、上訴意旨以：被告甲○○肇事後，迄今未達成民事賠償責任
    ，原審量刑過輕，尚不足懲戒被告犯行等語。
三、惟查：
（一）按關於刑之量定，係實體法上賦予法院得為自由裁量之事
      項，苟已斟酌刑法第五十七條各款所列情狀，而未逾越法
      定刑度，或濫用其權限，即不得任意指摘為違法（最高法
      院七十二年度臺上字第六六九六號、七十五年度臺上字第
      七Ｏ三三號判例、九十五年度臺上字第七三一五號、第七
      三六四號判決均可參照）。且在同一犯罪事實與情節，如
      別無其他加重或減輕之原因，下級審法院量定之刑，亦無
      過重或失輕之不當情形，則上級審法院對下級審法院之職
      權行使，原則上應予尊重（最高法院八十五年度臺上字第
      二四四六號判決參照）。
（二）被告甲○○所犯之刑法第二百八十四條第二項前段之業務
      過失傷害罪，其法定刑為「一年以下有期徒刑、拘役或一
      千元以下罰金」，而原審已依刑事訴訟法第四百五十四條
      第二項詳細記載認定之犯罪事實、證據及應適用之法條，
      顯已審酌被告之業務過失傷害犯行，對告訴人乙○○所造
      成之損害、雙方的過失比例、被告符合自首規定及被告迄
      至簡易判決為止，尚未與告訴人達成民事和解等一切情狀
      。而被告及告訴人係因被告願意賠償的和解金額為二十萬
      元，與告訴人希望賠償的和解金額為五十萬元以上，雙方
      差距過大，致未能達成民事和解，且本件交通事故之發生
      ，雙方均與有過失，有關告訴人損害賠償金額的認定，本
      應由雙方循民事訴訟途徑，依據告訴人提出實際所受損害
      之證明及雙方的過失程度，由民事法院依法裁判，始為正
      途，自不能在原審業已考量雙方尚未達民事和解的客觀情
      狀，而於法定刑度內量處被告有期徒刑三月，並諭知易科
      罰金之折算標準後，再以雙方尚未達成民事和解，而請求
      量處更重的刑度。至於被告係因犯罪時間，在九十六年四
      月二十四日以前，合於中華民國九十六年罪犯減刑條例規
      定基準日之前，且無該條例規定不予減刑之情形，而經原
      審依該條例第二條第一項第三款之規定，減其宣告刑期二
      分之一，並依該條例第九條之規定，諭知易科罰金之折算
      標準，此為法定的減刑，更與量刑輕重無關。從而原審量
      刑並無何違法失當之處，上訴人指摘原審判決量刑過輕等
      語，並無理由，應將其上訴駁回。
據上論斷，應依刑事訴訟法第四百五十五條之一第一項、第三項
、第三百七十三條、第三百六十八條，判決如主文。
中　　華　　民　　國　　96　　年　　12　　月　　12　　日
                  刑事第十三庭  審判長法  官  李  秋  娟
                                    　法  官  許  月  馨
                                    　法  官  陳  得  利
以上正本證明與原本無異。
不得上訴。
                                    　書記官  鐘  麗  芳
中　　華　　民　　國　　96　　年　　12　　月　　12　　日
附錄本案論罪科刑法條全文：
中華民國刑法第二百八十四條第二項
從事業務之人，因業務上之過失傷害人者，處一年以下有期徒刑
、拘役或一千元以下罰金，致重傷者，處三年以下有期徒刑、拘
役或二千元以下罰金。
